【裁判字號】    99,交聲,2019
【裁判日期】    990622
【裁判案由】    聲明異議
【裁判全文】
臺灣臺中地方法院交通事件裁定       99年度交聲字第2019號
原處分機關  交通部公路總局臺中區監理所
聲明異議人
即受處分人  甲○○
上列聲明異議人即受處分人因違反道路交通管理處罰條例案件，
對於交通部公路總局臺中區監理所民國99年4月29日所為之處分
（中監違字第裁60-Z00000000號裁決書），聲明異議，本院裁定
如下：
 主    文
異議駁回。
    理    由
一、原處分機關係以：聲明異議人即受處分人甲○○（下稱受處
    分人）駕駛之車牌號碼2J-8607號自用一般小客車，於民國9
    9年3月24日16時38分許，在國道6號西向14公里處，因超速
    之違規（限速為時速90公理，行車速度為時速123公里，超
    速33公里），為內政部警政署國道公路警察局第七警察隊快
    官分隊員警當場舉發，並由原處分機關依道路交通管理處罰
    條例第33條第1項第1款之規定，裁處受處分人罰鍰新臺幣（
    下同）3500元，並記違規點數1點，與法尚無不合等語。
二、受處分人聲明異議意旨略以：本件舉發當時，伊行車速度約
    在時速80至90公里之間，舉發當時有3輛車在同1車道行駛，
    其前方尚有2部車，其與前車距離約25至30公尺，如有違規
    ，應係其前方車輛違規，伊之自用小客車是最後一輛車，員
    警卻舉發伊違規，顯然有誤；當時警察有讓伊看測速值，速
    度大約時速100多公理，但那應該是測到別臺車子的速度，
    伊沒有超速云云。
三、按汽車行駛於高速公路，不遵使用限制、禁止、行車管制及
    管理事項之管制規則而有行車速度超過規定之最高速限，處
    汽車駕駛人新臺幣3000元以上6000元以下罰鍰，並記違規點
    數1點，道路交通管理處罰條例第33條第1項第1款、第63條
    第1項第1款分別定有明文。
四、經查，受處分人甲○○駕駛於前開時、地，駕駛車牌號碼
    2J-8607號自用小客車，在國道六號西向14公里處，因行車
    速度為時度123公里，而該路段限速為時速90公里，超速33
    公里之違規，為內政部警政署國道公路警察局第七警察隊快
    官分隊當場攔停舉發等情，有內政部警政署國道公路警察局
    舉發違反道路交通管理事件通知單在卷可稽。受處分人雖否
    認違規，並辯稱：其前方仍有二、三部車，伊在最後一部車
    ，員警應係測到其他車輛超速云云。然據證人即舉發員警乙
    ○○於本院證稱：「本件係以雷射槍測速器進行測速，雷射
    槍有紅色準心，對於每臺經過的車子，都會進行測速，我們
    可以透過準心看到每部經過的車子行經的速度，如果上面顯
    現的數據沒有超速的話就不會進行攔查，如果上面顯現的數
    據有超速，我們就會進行攔查，當時受處分人前方約有三、
    四部車子，但是他們都沒有超速，直到測到2J-8607號車子
    時顯現該車超速」、「當時是我在國道六號西向以手持雷射
    槍進行測速，該地方是個彎道，在以該手持雷射槍可以測量
    到最遠的距離是200至350公尺，我測到2J-8607號車輛的距
    離是218公尺」、「當時我們執勤時，我們站在彎道的路肩
    測速，所以對於每一個經過彎道的車輛，因為有壹個角度，
    所以每部車子都可以測得到，因為受處分人從彎道一出來時
    ，就測到受處分人的車速」、「雷射槍的準心很小，因為雷
    射槍的紅外線光束是直線的，不會轉彎，所以如果測到該部
    車，應該不會有誤測到其他車子」、「如果測到車輛超速我
    們就會將板機放開，數據就會固定在雷射槍的顯示螢幕，我
    們就依據該數據進行攔查，並拿給被舉發的人看」等語明確
    。核證人乙○○乃執行交通勤務之員警，係依法執行職務之
    公務員，與受處分人素不相識，亦無宿怨，當無設詞誣攀之
    理，是其等所為證言，堪信為真。又上開雷射槍測速儀器係
    執勤人員經由測速器瞄準鏡對準目標（單一車輛）扣發射扳
    機即可精確測出所瞄準目標之速度，準確度無疑，行車數據
    並顯示於抬頭液晶顯示器內，雖未具照相及顯示車號、時間
    、日期之功能，然係對準單一目標測速且現場攔檢，駕駛人
    亦可當場檢視測速數據，復據經濟部標準檢驗局檢驗合格，
    且舉發時仍在該檢定合格期間內，亦有內政部警政署國道公
    路警察局第七警察隊99年4月15日公警七交字第0990770591
    號函暨所附經濟部標準檢驗局雷射測速儀檢定合格證書影本
    1份在卷可參，是本件原舉發機關所使用之雷射槍測速儀器
    自屬正常堪用之狀態，其準確性應無疑問。而衡以證人乙○
    ○舉發時，其手持雷射測速槍與受處分人違規車輛之測距為
    218公尺，並未超過人之肉眼及測速雷速槍測速之工作範圍
    ，且以上開測速路段為彎道，對於行經之車輛均得逐一測得
    車速，應無誤測為其他車輛之疑慮，且在測得受處分人違規
    超速後，立即將其攔檢，並當場出示雷射槍測速器顯示之數
    據予受處分人觀看，亦為受處分人供承在卷，則證人乙○○
    前揭陳述本件舉發過程及結果，均合乎常理，且依據前述雷
    射測速器測速之原理及使用狀態，亦無失準之問題，足認本
    件受處分人確有超速之事實，應屬無訛。本件受處分人雖執
    詞辯稱其無違規云云，然既無法提出其他證據資料，使本院
    對員警所為舉發產生合理懷疑，自難僅以受處分人空言否認
    超速及指摘員警舉發錯誤而為受處分人有利之認定。
五、綜上所述，受處分人於前揭時、地超速違規之事實，應屬明
    確，受處分人所執異議理由，並無可採。從而，原處分機關
    依道路交通管理處罰條例第33條第1項第1款、第63條第1項
    第1款，裁處受處分人罰鍰3500元，並記違規點數1點，並無
    違誤。受處分人聲明異議，為無理由，應予駁回。
據上論斷，應依道路交通管理處罰條例第87條第2項、道路交通
案件處理辦法第19條，裁定如主文。
中    華    民    國    99    年    6    月    22    日
                        交通法庭  法  官  李慧瑜
上正本證明與原本無異。
如不服本裁定，應於裁定送達5日內向本院提出抗告狀。
                                  書記官  張雅慧
中    華    民    國    99    年    6    月    22    日

司法院資訊處製作；財團法人民間司法改革基金會備份。
